【裁判字號】    98,易,791
【裁判日期】    980930
【裁判案由】    竊盜
【裁判全文】
臺灣高雄地方法院刑事判決               98年度易字第791號
公  訴  人  臺灣高雄地方法院檢察署檢察官
被      告  甲○○
                    （
上列被告因竊盜案件，經檢察官提起公訴（98年度偵字第17552
號、第20532 號、第21086 號），被告於本院準備程序中，先就
被訴事實為有罪之陳述，經本院合議庭裁定改由受命法官獨任進
行簡式審判程序，本院判決如下：
    主  文
甲○○共同犯竊盜罪，累犯，處有期徒刑月；又犯攜帶兇器竊
盜罪，累犯，處有期徒刑柒月；又犯竊盜罪，累犯，處有期徒刑
肆月；又犯竊盜罪，累犯，處有期徒刑月。應執行有期徒刑壹
年月，並應於刑之執行前令入勞動場所強制工作年。
    事  實
一、甲○○前因竊盜案件，經本院以97年度易字第607 號判決應
    執行刑有期徒刑6 月確定，於民國97年10月26 日 執行完畢
    。詎猶不知悔改，復意圖為自己不法之所有，而基於竊取他
    人財物之犯意，為下列竊盜犯行：(一)於98年1 月23日下午12
    時2 分許，與蔡崇溫共同基於上開犯意聯絡，共乘車號XZ8-
    571 號重機車，至高雄縣鳳山市○○路51號國立鳳山商工大
    門外右側處，由蔡崇溫把風，甲○○以不詳方式破壞乙○○
    所有停放該處車號VI-1266 號自小貨車之車門鎖後侵入該車
    （毀損部分未據告訴），徒手竊取乙○○所有置放車內價值
    新臺幣（下同）1800元之變電器1 組、2000元之打空氣機1
    台得手。旋經乙○○當場發覺逮獲蔡崇溫，甲○○則逃逸無
    蹤。(二)於98年6 月29日上午8 時40分許，在高雄市旗津區○○○路100 號前，持該處取得客觀上足對人之生命、身體、
    安全構成威脅，具有危險性之一字型螺絲起子1 支（非甲○○所有），竊取丁○○所有之車號XQO-356 號重機車1部 得
    手，供己代步使用。嗣於同年7 月8 日下午2 時30分許，甲○○駕駛該機車行至高雄市苓雅區○○○路239 巷10號前時
    ，為警查獲。(三)於98年7 月14日下午3 時30分許時，行經高
    雄市○○區○○路195 號對面，見戊○○所有之車號YFE-63
    8 號重型機車停放該處，鑰匙未拔下，即開啟發動而竊取該
    車，得手後供己代步使用。(四)於98年7 月15日上午9 時30分
    許，甲○○駕駛前開竊得之車號YFE-638 號重型機車行至高
    雄市三民區○○○路237 巷20號前時，見丙○○所有停放該
    處車號6M-4567 號自小貨車停放該處，即擅自開啟車門進入
    該車，徒手竊取丙○○所有置放車內價值約2000元之監視器
    電纜線5 捆得手。旋於同年7 月15日上午9 時40分許，甲○○駕駛上開車號YFE-638 號重機車載運上開電纜線行至高雄
    市三民區○○○路316 巷109 號前時，為警查獲。
二、案經高雄縣政府警察局鳳山分局、高雄市政府警察局苓雅分
    局、三民第二分局報請臺灣高雄地方法院檢察署檢察官偵查
    起訴。
    理  由
一、按本件被告甲○○所犯為死刑、無期徒刑、最輕本刑3 年以
    上有期徒刑以外之罪，亦非屬高等法院管轄之第一審案件，
    其於準備程序進行中，先就被訴事實為有罪之陳述，經告知
    簡式審判程序之旨，並聽取檢察官、被告之意見後，本院合
    議庭依刑事訴訟法第273 條之1 第1 項裁定由受命法官獨任
    進行簡式審判程序，是本案之證據調查，依同法第273 條之
    2 規定，不受同法第159 條第1 項、第161 條之2 、第161
    條之3 、第163 條之1 ，及第164 條至170 條所規定證據能
    力認定及調查方式之限制，合先敘明。
二、上開犯罪事實，業據被告甲○○於本院準備程序、審理中均
    坦承不諱，核與證人即被害人乙○○於警詢及偵訊中之指述
    （見警(一)卷第9 ～13頁、偵(一)卷第13～16頁），及證人即被
    害人丁○○、蔣家訓、丙○○等人於警詢中之指述大致相符
    （警(二)卷第4 ～6 頁、偵(三)卷第5 ～9 頁），亦與證人即另
    案共犯蔡崇溫、證人即蔡崇溫之母洪秀雲於警詢中之證述互
    核一致（見警(一)卷第1 ～6 頁、第16～17頁），復有高雄縣
    政府警察局鳳山分局贓物代保管單、指認犯罪嫌疑人紀錄表
    、贓物認領保管單、車籍查詢—基本資料詳細畫面、高雄縣
    政府警察局鳳山分局文山派出所受理刑事案件三聯單、受理
    各類案件紀錄表、發生竊盜案件紀錄表、案發現場採證照片
    2 張（見警(一)卷第8 ～27頁）、高雄市政府警察局苓雅分局
    扣押筆錄暨扣押物品目錄表、失車—唯讀案件基本資料、贓
    物認領保管單、XQO-356 機車及螺絲起子照片共6 張（見警
    (二)卷第14～21頁）、高雄市警察局三民第二分局扣押筆錄暨
    扣押物品目錄表、贓物認領保管單、YFE-638 重型機車及電
    纜線照片共4 張、高雄市政府警察局車輛尋獲電腦輸入單（
    見偵(三)卷第13～23頁）在卷可稽，且有被告犯事實欄一(二)竊
    盜罪所用之一字型螺絲起子1 把扣案足憑，堪認被告之任意
    性自白，確與事實相符。本件事證明確，被告犯行洵堪認定
    ，應予依法論科。
三、按刑法第321 條第1項第3款之攜帶兇器竊盜罪，係以行為人
    攜帶兇器竊盜為其加重條件，此所謂兇器，其種類並無限制
    ，凡客觀上足對人之生命、身體、安全構成威脅，具有危險
    性之兇器均屬之，且祇須行竊時攜帶此種具有危險性之兇器
    為已足，並不以攜帶之初有行兇之意圖為必要（最高法院79
    年臺上字第5253號判例要旨參照）。查被告於事實欄一(二)竊
    盜行為所使用之一字型螺絲起子，係屬尖銳之金屬物品，質
    地堅硬，有上開工具扣案可證，客觀上足對人之生命、身體
    構成威脅，且有行兇之可能性及危險性，自屬於刑法第321
    條第1 項第3 款所指之「兇器」。核被告於事實欄一(一)(三)(四)
    所為，均係犯刑法第320 條第1 項竊盜罪；於事實欄一(二)所
    為，係犯刑法第321 條1 項第3 款之加重竊盜罪。被告與蔡
    崇溫共犯事實欄一(一)之犯行，彼此間有共同犯意聯絡及行為
    分擔，應論以共同正犯。。被告所犯上開4 罪，犯意各別，
    行為互殊，應予分論併罰。被告有如事實欄所示之前科紀錄
    ，有臺灣高等法院被告前案紀錄表在卷可憑，其於受有期徒
    刑之執行完畢後，5 年內故意再犯本件有期徒刑以上之4 罪
    ，均為累犯，皆應依刑法第47條第1 項之規定加重其刑。爰
    審酌被告前已有竊盜前科，且正值青壯，竟仍不思循正途賺
    取所需，再犯本件竊盜犯行，顯見其漠視他人財物之所有權
    ，守法意識薄弱，未曾因前所受徒刑之執行而記取教訓，惡
    性非輕，對民眾財產安全及社會治安均非無相當危害；惟念
    其犯罪手法雖係持一字型螺絲起子犯案，然犯罪過程尚屬平
    和，於本院審理中已坦承全部犯行，態度尚可，又扣案物品
    並經被害人領回，造成損害有限等一切情狀，各量處如主文
    所示之刑，並定其應執行之刑，以資懲儆。末查，被告甲○○為年滿18歲之人，有年籍資料在卷可查，其於96年間因竊
    盜案件，經受有期徒刑執行完畢後，於97年間復觸犯竊盜罪
    案件，於97年10月26日執行完畢，旋於98年1 月23日再觸犯
    本案，此有上開前案紀錄表可按，且被告因如事實欄一(一)之
    竊盜案件於98年6 月11日經檢察官傳喚到庭後，竟復為事實
    欄一(二)(三)(四)之竊盜犯行，是被告顯有犯罪習慣，且不思改過
    遷善，若僅藉刑之執行恐難以徹底根絕惡性，為此爰依竊盜
    犯贓物犯保安處分條例第3 條第1 項、第4 條、第5 條第1
    項前段規定，宣告被告於刑之執行前，令入勞動場所強制工
    作，並依法院辦理竊盜犯贓物犯保安處分條例案件應行注意
    事項第5 條規定諭知期間為3 年。至扣案一字型螺絲起子1
    支，並無證據證明為被告所有，自不予宣告沒收，附此敘明
    。
據上論斷，應依刑事訴訟法第273 條之1 第1 項、第299 條第1
項前段，竊盜犯贓物犯保安處分條例第3 條第1 項、第4 條、第
5 條第1 項前段，刑法第28 條、第321 條第1 項第3 款、第320
條第1 項、第47條第1 項、第51條第5 款，刑法施行法第1 條之
1， 判決如主文。
本案經檢察官李怡增到庭執行職務。
中    華    民    國    98    年    9     月    30    日
                  刑事第十六庭  法  官  姚水文
以上正本證明與原本無異。
如不服本判決應於收受送達後10日內向本院提出上訴書狀，並應
敘述具體理由；如未敘述上訴理由者，應於上訴期間屆滿後20日
內向本院補提理由書（均須按他造當事人之人數附繕本）「切勿
逕送上級法院」。
中    華    民    國    98    年    10    月    1     日
                                書記官  何慧娟
附錄本判決論罪之法條：
中華民國刑法第320條
意圖為自己或第三人不法之所有，而竊取他人之動產者，為竊盜
罪，處5  年以下有期徒刑、拘役或 5 百元以下罰金。
意圖為自己或第三人不法之利益，而竊佔他人之不動產者，依前
項之規定處斷。
前二項之未遂犯罰之。
中華民國刑法第321條
犯竊盜罪而有左列情形之一者，處6 月以上、5 年以下有期徒刑
：
一、於夜間侵入住宅或有人居住之建築物、船艦或隱匿其內而犯
    之者。
二、毀越門扇、牆垣或其他安全設備而犯之者。
三、攜帶兇器而犯之者。
四、結夥三人以上而犯之者。
五、乘火災、水災或其他災害之際而犯之者。
六、在車站或埠頭而犯之者。
前項之未遂犯罰之。


司法院資訊處製作；財團法人民間司法改革基金會備份。
